最　高　行　政　法　院　裁　定
                                      100年度裁字第705號
聲  請  人　袁靜
訴訟代理人　卓隆燁
上列聲請人因與相對人財政部臺北市國稅局間綜合所得稅事件，
對於中華民國99年12月2日本院99年度裁字第3033號裁定，聲請
再審，本院裁定如下：
　　主  文
再審之聲請駁回。
再審訴訟費用由聲請人負擔。
　　理  由
一、按裁定已經確定，而有行政訴訟法第273條第1項第1款規定
    「適用法規顯有錯誤者」之事由，依行政訴訟法第283條規
    定，固得聲請再審。惟所謂「適用法規顯有錯誤」，係指原
    確定裁定所適用之法規與該案應適用之現行法規相違背，或
    與解釋判例有所牴觸者而言，至於法律上見解之歧異，聲請
    人對之縱有爭執，要難謂為適用法規顯有錯誤，而據為再審
    之理由。
二、本件聲請人民國(下同)95年度綜合所得稅結算申報，經法務
    部調查局臺北市調查處(下稱臺北市調查處)及相對人查獲聲
    請人漏報取自永達保險經紀人股份有限公司(下稱永達公司)
    薪資所得718,200元，相對人乃歸併核定其當年度綜合所得
    總額2,485,618元，補徵稅額78,901元，並按所漏稅額150,7
    21元處0.5倍之罰鍰計75,360元。聲請人就核定取自永達公
    司薪資所得及罰鍰處分不服，申請復查，未獲變更，提起訴
    願，經財政部訴願決定將原處分(復查決定)關於罰鍰部分撤
    銷，囑由相對人另為處分，其餘訴願駁回。嗣經相對人依訴
    願決定撤銷意旨以98年11月19日財北國稅法二字第09802418
    46號重核復查決定，准予追減罰鍰45,216元，變更罰鍰為30
    ,144元。聲請人仍表不服，提起訴願，遭決定駁回後，遂提
    起本件行政訴訟，嗣經原審以99年度簡字第424號判決(下稱
    原審判決)駁回，聲請人仍不服，提起上訴，復經本院99年
    度裁字第3033號裁定(下稱原確定裁定)駁回，聲請人猶未甘
    服，遂聲請再審，其主張略謂：(一)聲請人業已於上訴狀，
    就涉及原則性法律見解之處具體說明，依行政訴訟法第244
    條規定提起上訴，惟上訴審並無具體表明聲請人所提主張有
    何不符，僅以聲請人所陳理由並無涉及法律見解具有原則性
    為由，依行政訴訟法第249條第1項前段予裁定駁回，原確定
    裁定顯有行政訴訟法第273條第1項第1款「適用法規顯有錯
    誤」之再審事由，應予廢棄。(二)原審判決未依職權究明租
    賃車輛為保險業務員招攬業務所必須，僅以聲請人未能證明
    租賃車輛係為公務使用為由，即遽予核認租賃車輛為私人使
    用。惟本件聲請人業已於行政訴訟上訴理由狀理由貳之一說
    明，依據行政訴訟法第136條準用民事訴訟法第277條規定，
    主張權利或權限者，原則上應就權利發生事實舉證，故本件
    舉證責任係在稅捐稽徵機關，原確定裁定未就聲請人所提主
    張加以詳查，仍指稱聲請人未能證明系爭車輛係為公務用途
    ，而逕依行政訴訟法第249條第1項前段予裁定駁回，顯有行
    政訴訟法第273條第1項第1款「適用法規顯有錯誤」之再審
    事由，應予廢棄。另永達公司車輛使用辦法第1條規定「為
    協助同仁執行業務，特訂本辦法。本辦法所指『車輛』係指
    公務用之租賃車輛及公務用之私人車輛。」系爭車輛係聲請
    人招攬業務、服務保戶之用，確屬公務用途。(三)刑事司法
    機關調查證據之程序，其認定事實須達到超越合理懷疑之程
    度，遠較行政機關調查證據為周延，則行政機關應尊重司法
    機關所為之確定判決。司法院釋字第392號解釋稱憲法第8條
    第1項之司法機關包括檢察機關在內。則行政機關應尊重檢
    察機關確定文書認定之事實。原審判決未依職權審酌臺灣臺
    北地方法院檢察署檢察官偵查事證及其不起訴處分書之認定
    ，僅以該不起訴書相對人非聲請人為由，認定不能拘束本案
    ，聲請人業已於行政訴訟上訴狀理由貳之二說明，惟原確定
    裁定以不起訴處分書非為確定判決為由，而逕依行政訴訟法
    第249條第1項前段予裁定駁回，違反本院32年判字第18號判
    例及司法院釋字第392號解釋，顯屬適用法規錯誤，有行政
    訴訟法第273條第1項第1款「適用法規顯有錯誤」之再審事
    由，應予廢棄。(四)原審判決未依職權審酌財政部賦稅署96
    年12月18日台稅一發字第09604554530號函之適當性，僅以
    本件扣繳稅款係在本件調查基準日後始補行扣繳為由，否准
    將該已依法繳納之扣繳稅額減除，聲請人業已於行政上訴狀
    理由參之二說明，惟原確定裁定以本件扣繳稅款係在本件調
    查基準日後始補行扣繳為由，逕予裁定駁回，適用法規顯有
    錯誤。(五)原審判決未依職權審酌行政罰法第24條規定「一
    行為不二罰」原則及稅捐稽徵法第44條但書規定，僅以行為
    主體不同為由，認定不能拘束本案，聲請人業已於行政訴訟
    上訴狀理由參之三說明，惟原確定裁定以行為主體不同為由
    ，逕予裁定駁回，適用法規顯有錯誤，應予廢棄等語。經核
    上開再審理由無非對原確定裁定認本件無涉及法律見解具有
    原則性之法律見解為爭執，揆諸首揭說明，不得為再審理由
    ，聲請人以原確定裁定有行政訴訟法第273條第1項第1款適
    用法規顯有錯誤之情事，聲請再審，顯無再審理由，應予駁
    回。至聲請人對原審判決提起再審之訴部分，本院則另為移
    送之裁定，附此敘明。
三、據上論結，本件聲請為無理由。依行政訴訟法第283條、第2
    78條第2項、第104條、民事訴訟法第95條、第78條，裁定如
    主文。
中　　華　　民　　國　　100　 年　　3　　 月　　17　　日
                    最高行政法院第六庭
                        審判長法官　黃　合　文
                              法官　鄭　忠　仁
                              法官　劉　介　中
                              法官　帥　嘉　寶
                              法官　陳　鴻　斌

以  上  正  本  證  明  與  原  本  無  異
中　　華　　民　　國　　100　 年　　3　　 月　　18　　日
　　　　　　　　　　　　　　　書記官　王　福　瀛